# 请教陈版主：王者荣耀如何核算？

提问人：爱迪特 时间：2020-02-22 08:05:27
王者荣耀如何核算？
腾讯开发时，肯定计入研发支出，开发好了计入无形资产--王者荣耀。 因为王者荣耀是免费下载的，你不充钱也能玩。所以腾讯并不是靠让渡王者荣耀这款游戏的““无形资产””使用权获利，形资产的产权也没有转移。而是通过卖皮肤，卖虚拟物品来挣钱。 所以免费让大家玩王者荣耀实际上是销售手段，就像去逛商场，你并不是要买商场，而是买商场内的衣物，商场的灯光和空调都是免费提供的。那么无形资产--王者荣耀的摊销应该计入销售费用。 卖皮肤、英雄等虚拟物品时，再确认收入。 我想请教陈泰斗的问题是： 1 、卖虚拟物品确认收入时，需要确认成本，请问成本如何确认？因为无形资产摊销进入了销售费用，那么与销售收入相匹配的虚拟物品的成本怎么认定？ 2 、腾讯王者荣耀的存货是什么？一个皮肤可以卖无数件，那这个存货不是无穷大？

回答人：chenyiwei
国内游戏公司开发支出以费用化为多见，国外公司可能存在部分资本化的情形。
虚拟物品的出售价款应当随着其耗用逐步结转收入，并不是出售时立即确认为收入。对应的成本为游戏的运营成本，也有公司将广告、推广成本计入营业成本的情况。此类业务没有传统意义上的存货。